臺灣板橋地方法院民事判決　　　　　　　93年度訴字第1281號
原　　　告　乙○○
訴訟代理人　丙○○
被　　　告　戊○○
　　　　　　永昇交通服務股份有限公司
法定代理人　丁○○
上列二人共同
訴訟代理人　甲○○
上列當事人間請求侵權行為損害賠償事件，經本院於民國94年3
月24日言詞辯論終結，判決如下：
    主  文
被告應連帶給付原告新台幣肆萬柒仟壹佰元，及被告戊○○自民
國九十三年七月八日起、永昇交通服務股份有限公司自九十三年
七月九日起，均至清償日止按年息百分之五計算之利息。
原告其餘之訴駁回。
訴訟費用，由被告連帶負擔百分之三；餘由原告負擔。
本判決第一項於原告以新台幣壹萬伍仟柒佰元供擔保後，得假執
行。但被告如於假執行程序實施前，以新台幣肆萬柒仟壹佰元供
擔保，得免為假執行。
原告其餘假執行之聲請駁回。
    事實及理由
壹、程序方面：
    按訴狀送達後，原告不得將原訴變更或追加他訴。但有擴張
    或減縮應受判決事項之聲明者，不在此限。民事訴訟法第25
    5 條第1 項第3 款定有明文。本件原告原起訴請求被告給付
    171 萬594 元及自起訴狀繕本送達翌日起至清償日止，按年
    息百分之5 計算之利息；嗣於訴狀送達被告後之93年9月9日
    當庭減縮聲明請求被告應給付原告80萬元及自起訴狀繕本送
    達翌日起至清償日止，按年息百分之5 計算之利息；嗣再於
    94年3 月24日當庭具狀減縮聲明為請求被告應給付原告75萬
    3487元及自起訴狀繕本送達翌日起至清償日止，按年息百分
    之5 計算之利息。合於上開規定，應予准許。
貳、得心證之理由：
一、原告主張：被告戊○○係被告永昇交通服務股份有限公司（
    下稱永昇交通公司）所僱用之貨車司機，以駕駛為業，為從
    事業務之人，於民國92年5 月18日上午11時6 分許，駕駛車
    牌號碼298-BF特種自用大貨車，並拖吊一輛車號DV-5792 號
    故障之自用小客車，沿台北縣新莊市○○路往桃園方向行駛
    ，途經台北縣新莊市○○路與思源路口，行至該路口中央後
    ，該車道之號誌已依序轉為黃燈、紅燈，且其右側車道（思
    源路往板橋方向）之號誌已變為綠燈，本應注意車前狀況，
    並隨時採取必要之安全措施，而依當時天候、視線、路況、
    視距等情況，又無不能注意之情事，竟疏於注意右側通行車
    道及其車前狀況減速慢行，猶貿然前行，撞及由原告乙○○
    駕駛，自思源路往板橋方向行進車號KMA-809 號之重機車，
    致乙○○受有左足壓碾傷及左足擦裂傷（5x5 公分）等傷害
    。刑事部分經台灣板橋地方法院檢查署檢察官聲請簡易處刑
    ，由鈞院以93年度交簡字第153 號判處被告戊○○有期徒刑
    五月，經檢察官上訴後，經鈞院第二審以93年度交簡上字第
    41號判決駁回上訴而確定。爰依侵權行為法律關係請求被告
    戊○○及永昇交通公司應連帶賠償原告醫療費用新台幣（下
    同）3 萬9387元、機車損害修繕費用1 萬4100元、工作收入
    損失45萬元及精神損害25萬元，共計75萬3487元，及自起訴
    狀繕本送達翌日起至清償日止，按年息百分之5 計算之利息
    等語。
二、被告則以：刑事判決部分已確定，原告醫療費用部分，被告
    願給付其受傷後一星期治療期間之費用，原告此部分請求30
    00元，被告同意給付，另機車毀損之修繕費用，被告同意給
    付如修繕費用估價單所示之1 萬4100元，其餘原告請求部分
    ，為無理由，應予駁回等語置辯。
三、被告戊○○於上揭時地因過失撞及原告，致原告受傷，機車
    受損之事實，業據原告提出診斷證明書、本院93年度交簡字
    第153 號、93年度交簡上字第41號刑事判決書、照片等為證
    ，被告對於刑事部分業經判決確定不為爭執，然以前開情詞
    置辯。經查：被告戊○○之上開業務過失傷害行為，除經原
    告指述外，並有道路交通事故現場圖、道路交通事故調查報
    告表（一）、（二）、台北縣政府警察局新莊分局道路交通
    事故當事人通訊資料表、台北縣政府警察局新莊分局道路交
    通事故補充資料表、交通事故現場及車損照片共17張、及新
    泰綜合醫院診斷證明書2 紙、台灣省台北縣區車輛行車事故
    鑑定委員會北鑑字第921070號函附於偵查卷可稽，及原告受
    傷照片4 張及機車照片7 張附於本件卷內可參，刑事部分，
    並由本院以93年度交簡字第153 號判處被告戊○○有期徒刑
    五月，經檢察官上訴後，由本院第二審以93年度交簡上字第
    41號判決駁回上訴而確定，被告戊○○之過失侵權行為，堪
    以認定。
四、按「故意或過失，不法侵害他人之權利者，負損害賠償責任
    。」「受僱人因執行職務，不法侵害他人之權利者，由僱用
    人與行為人連帶負損害賠償責任。」「不法侵害他人之身體
    、健康、名譽、自由、信用、隱私、貞操，或不法侵害其他
    人格法益而情節重大者，被害人雖非財產上之損害，亦得請
    求賠償相當之金額。」民法第184 條第1 項前段、第188 條
    第1 項、第195 條第1 項分別定有明文。本件被告戊○○之
    不法侵害行為，既經認定，被告永昇交通公司為其僱用人，
    自應與被告戊○○負連帶賠償責任。茲就原告請求被告戊○
    ○、永昇交通公司連帶賠償費用，是否應予准許，分述如下
    ：
（一）醫療費3 萬9387元部分：原告主張其自受傷之92年5 月18
      日起至94年1 月6 日止，所支出之醫療費用共計3 萬9387
      元，應由被告連帶賠償云云，固據其提出新泰綜合醫院診
      斷證明書、門診收據證明單、復健病患治療明細表等為證
      ，惟被告僅願給付原告92年5 月18日受傷之日起一星期之
      醫療費用3000元，餘則否認，辯稱原告之復健費用及超過
      3000元之醫療費用，均難認與本件車禍有關，其超過3000
      元之請求為無理由等語，經查：原告因本件車禍受傷後，
      至新莊市新泰綜合醫院治療，為兩造所不爭執，經本院依
      職權向新泰綜合醫院函查原告之傷勢及約需多久時間可治
      癒，經該醫院回覆稱：（乙○○先生）左足汽車輪胎壓傷
      ，無骨折，併有足背擦傷破皮5x5 公分，約需治療一週等
      語，有該醫院之93年10月21日（93 ）新 泰管字第93419
      號函之附件就診摘要表及病歷在卷可參，故原告就本件車
      禍所受傷害可得請求之損害賠償，應以一星期之治療費用
      之範圍內，為有理由，此部分原告請求3000元，被告同意
      其請求（見本院94年3 月24日言詞辯論筆錄），從而，原
      告請求被告戊○○、永昇交通公司連帶給付醫療費用於30
      00元之範圍內，為有理由，其餘部分，均難認與本件車禍
      所受傷害有關，其請求為無理由，應予駁回。
（二）工作損害金45萬元部分：原告主張受傷後，治療及復健時
      間共計18個月不能工作，有新泰綜合醫院診斷書及復健病
      患治療明細表可證，以每個月2 萬5000元計算，共計損失
      45萬元之工作收入，應由被告負連帶賠償責任云云，惟為
      被告戊○○、永昇交通公司所否認，辯稱：原告因本件車
      禍受傷之治療期間不能工作，被告才願意賠償等語，經查
      ：原告因本件車禍受傷之治療期間為一週，有新泰綜合醫
      院之上開回函及附件可按，雖原告提出之登品食品號及和
      信當舖在職證明書及薪資表資為其工作之證明，然為被告
      戊○○及永昇交通公司所否認，經稽之原告提出之上開在
      職證明書及薪資表，其格式均屬相同，其真實性已有可疑
      ；且依原告所提出其92年度綜合所得稅各類所得資料清單
      ，其92年度僅有東慧國際諮詢顧問有限公司（下稱東慧公
      司）之薪資4 萬22 83 元，並無上開和信當鋪及登品食品
      號之薪資收入，原告所提之和信當鋪及登品食品號之在職
      證明及薪資表，即不足採信；又本院依職權向東慧公司函
      查原告之薪資及何時離職等事項，經該公司函覆稱：本公
      司員工乙○○，於民國91年12月3 日到職，因短期契約期
      滿已於92年1 月31日離職，91年12月薪資為2 萬783 元，
      92 年1月為2 萬1500元，合計4 萬2283元等語，有東慧公
      司93年10月6 日慧管字第9310006 號函在卷可佐，是原告
      92年間僅在東慧公司任職，且任職期間僅至92年1 月31日
      止，其在92年5 月18日受傷之日起之一星期內，尚無證據
      足證其有不能工作，而受有工作之損害之情事，故原告請
      求被告戊○○、永昇交通公司連帶賠償其18個月工作之損
      失，並無依據，不應准許。
（三）機車受損修繕費用1 萬4100元部分：原告主張其因本件車
      禍，致其機車受損，須支出修繕費用1 萬4100元，應由被
      告負連帶賠償責任，業據其提出估價單及照片7 張為證，
      被告戊○○、永昇交通公司同意如數給付原告，是原告此
      部分之請求為有理由，應予准許。
（四）精神慰藉金25萬元部分：查原告受傷，肉體、精神確受有
      痛苦，本院斟酌原告之實際傷勢，及兩造之身分、地位，
      原告請求25萬元，自嫌過高，應予核減為3 萬元，方屬公
      允，逾此數額之請求，為無理由。
五、綜上所述，原告依侵權行為法律關係請求被告戊○○、永昇
    交通公司連帶給付新台幣4 萬7100元，及被告戊○○自93年
    7 月8 日起、永昇交通公司自93年7 月9 日起，均至清償日
    止按年息百分之5 計算之利息之範圍內，為有理由，應予准
    許，逾此範圍之請求，則為無理由，應予駁回。
六、原告及被告均陳明願供擔保，聲請宣告假執行或免為假執行
    ，經核原告勝訴部分，合於法律之規定，爰各酌定相當之擔
    保金額宣告之或免為假執行之宣告；原告其餘假執行之聲請
    ，因訴之駁回而失所依附，應併予駁回。
七、結論：本件原告之訴，為一部有理由，一部無理由，依民事
    訴訟法第79條、第85條第2 項、第390 條第2 項、第392 條
    ，判決如主文。
中　　華　　民　　國　　94　　年　　4 　　月　　12　　日
                  民事第二庭    法　官　林錫凱
以上正本，係照原本作成。
如對本判決上訴，須於判決送達後20日內向本院提出上訴狀
中　　華　　民　　國　　94　　年　　4 　　月　　12　　日
                                書記官　許清琳
